

## **Curriculum Vitae**

Persoonlijke gegevens

Naam : van der Wijst Voornamen : Aspen

Email : aspenvanderwijst@gmail.com

Geboortedatum : 27 maart 2004 Nationaliteit : Nederlandse

Burgerlijke staat :

## Persoonlijke kernmerken:

Ik ben Aspen van der Wijst, ik ben 20 jaar oud en ik ben vorig jaar geslaagd van de opleiding MBO producer radio bij ROC van Amsterdam. Ik ben veel bezig met muziek, muziekartikelen schrijven en artiesten interviewen. Ik kan goed met mensen omgaan en meestal vinden mensen gesprekken met mij leuk. Ik ben perfectionistisch en ik kan goed binnen een team werken. Ik vind het leuk om dingen zelf uit te zoeken en ergens aan te werken als iets echt mijn passie is. Als ik ergens aan begin wil ik niet stoppen tot ik het goed af heb. Verder spreek ik vloeiend Nederlands en Engels.

**Opleiding** 

Sept. 2024 – heden AD Software development bij Windesheim

Aug. 2020-Juli 2023 ROC van Amsterdam in Hilversum Media Manager (Radio) MBO

niveau 4

2018-2020 Zuyderzee lyceum Emmeloord 2016-2018 Trinitas Gymnasium Almere

Werkervaring

Feb. 2024 – heden Kruidvat, verkoopmedewerker

Juni 2022-heden Strife magazine, concertreviews schrijven, interviews producen

en afnemen

Mei 2022-Sept. 2022 Spar City Almere, kassamedewerker, vulploeg,

horecamedewerker

Feb. 2021-aug. 2021 Flevoziekenomroep, Flevoziekenhuis, Almere. Productie en

presentatie van volledige radiouitzendingen

Okt. 2020-juli 2021 Dirk van den Broek Almere Buiten, kassamedewerker

**Stages** 

Feb 2023-Mei 2023 Strife Magazine, concertreviews schrijven, interviews producen

en afnemen, Nieuwsartikelen schrijven

Sep. 2021-dec. 2021 Omroep Flevoland, productie visual radio als onderdeel van mijn

**MBO** opleiding

Overige

- computerervaring : MS Windows, Office, Adobe creative cloud, webdevelopment (html,

css, javascript, php, sql)

**Taalkennis** 

- Nederlands Moedertaal

- Engels Mondeling en schriftelijk uitstekend

Strife artikelen: INTERVIEW: Upcoming Music, Side Projects & More With Ice Nine

Kills' Patrick Galante

CONCERT REVIEW: Ghost Bring Their Gospel To Amsterdam In

<u> Majestic Show</u>